# 怎么理解抵减投资收益与利润分配时的贷方盈余公积？

提问人：BC 林琴汐 时间：2021-08-25 21:33:06
比如H公司持有子公司W公司80%的股份，少数股东持有W公司20%的股份，W公司当期提取了 2000 万盈余公积。
（ 1 ）在抵减投资收益与利润分配时，把提取的盈余公积全部抵减回去了，相当于增加了当期合并报表中的利润？
（ 2 ）
九、可供分配的利润减：提取法定盈余公积提取职工奖励及福利基金提取储备基金提取企业发展基金利润归还投资十、可供投资者分配的利润减：
应付优先股股利提取任意盈余公积应付普通股股利转作股本的普通股股利十一、未分配利润如这个表格，可供分配的利润相当于变相增加了 2000万？那这部分利润中有20%属于少数股东，但是按照表格这个公式，最后算出的未分配利润中就包含了少数股东的利润？当然，这对少数股东损益是没有影响的，但是对期末未分配利润有影响，因为这其中包含了抵减盈余公积从而增加了 2000 万利润的20%，这一部分是归属于少数股东的损益啊。

回答人：chenyiwei
合并报表中的未分配利润增加 1600 万（2000*80%）净利润不变，但利润分配以个别报表层面的未分配利润为基础，因此不会导致实际可供分配的利润增加。